【裁判字號】    99,聲再,127
【裁判日期】    991227
【裁判案由】    毒品危害防制條例
【裁判全文】
臺灣高等法院臺南分院刑事裁定         99年度聲再字第127號
再審聲請人  陳筠
即受判決人
上列聲請人因違反毒品危害防制條例案件，對於本院99年度上訴
字第357號中華民國99年6月22日確定判決（臺灣臺南地方法院98
年度訴字第1248號，起訴案號：臺灣臺南地方法院檢察署98年度
偵字第7161、10575、12051號），聲請再審，本院裁定如下：
    主  文
再審之聲請駁回。
    理  由
一、本件再審聲請意旨略稱：
  (一)再審聲請人陳筠於民國（下同）98年6月1 日11時6分起至
    13時53分止在臺灣臺南地方法院檢察署偵訊室製作調查筆錄
    第4 次時，麻豆分局警方曾問再審聲請人是否與梁雪女、陳
    雅婷、黃信勇、邱丙志共同販賣毒品，而當時再審聲請人答
    梁雪女、陳雅婷有和再審聲請人共同販賣毒品，黃信勇沒有
    ，邱丙志只有幫再審聲請人送給周勝文那一次。在調查筆錄
    會提到黃信勇沒有與再審聲請人共同販賣毒品是因為再審聲
    請人那時身體狀況不佳，還在戒斷中，有吃睡前藥，精神恍
    惚，事實男友黃信勇有與再審聲請人共同販賣毒品。而黃信
    勇是再審聲請人在98年底所結交之男友，而在本院99年度上
    訴字第357 號確定判決（下稱原確定判決）附表一（下稱附
    表一）19、20交易對象楊文仁與蔡天寶交易時間、交易對象
    是男友黃信勇送到其交易地點，並不是再審聲請人本人送到
    其地點，證人楊文仁與黃信勇二人是認識多年朋友，而再審
    聲請人也是結交黃信勇後才間接認識楊文仁，且再審聲請人
    在98年5月12日被警方查獲時是與男友黃信勇一起查獲的。
    而附表一19、20那二次是因為再審聲請人本人當時在男友黃
    信勇家睡覺，而接獲楊文仁之電話後拿毒品至楊文仁家中交
    易，並不是再審聲請人本人到場交易。而附表一27交易時間
    、地點、對象也是黃信勇與蔡天寶相約在渡仔頭芒果市場楊
    文仁家旁市場交易，是男友黃信勇在再審聲請人本人睡醒後
    才告知再審聲請人其事，當時再審聲請人也未曾放在心上，
    在附表一上多次男友黃信勇都有與再審聲請人到場交易毒品
    ，而附表一19、20、27都是男友黃信勇到場交易，再審聲請
    人當時並不知情，也未到場交易毒品，前後因果關係，希望
    本院得依職權調查，向臺灣臺南地方法院調閱再審聲請人監
    察通話譯文、錄音光碟、調查筆錄及訊問筆錄，查問證人楊
    文仁與蔡天寶是否為再審聲請人所述事實是黃信勇到場交易
    毒品，而能改判對再審聲請人有利之刑度，而男友黃信勇所
    犯罪責，希望本院能依法辦理，以保再審聲請人之權益。
  (二)98年6月1日下午3 時57分，在臺灣臺南地方法院檢察署第一
    偵查室庭訊問再審聲請人，就證人蔡天寶於該署偵查中所述
    有何意見，再審聲請人答第一次伊沒有意見，第二次伊因為
    跟黃信勇吵架，電話是黃信勇打的，印象中伊後來沒有賣給
    蔡天寶。第二次是原確定判決附表一編號27號蔡天寶，此次
    有交易成功，雖然電話是再審聲請人所有，但交易人是黃信
    勇，如筆錄上所示，當時製作筆錄調查訊問筆錄時，再審聲
    請人身體狀況不佳，還在戒斷中，且當時有服用睡前藥，才
    會在警訊中提到黃信勇沒有與再審聲請人共同販賣，就證人
    梁雪女和馮秋義都認識再審聲請人之男友黃信勇，與梁雪女
    和馮秋義交易毒品時，男友黃信勇曾與再審聲請人到場交易
    毒品，希望本院依職權調查是否能查問證人梁雪女和馮秋義
    ，和目前在臺南看守所執行中男友黃信勇，是否為再審聲請
    人所述事實理由如上，與再審聲請人共同販賣毒品之罪。如
    上所述，再審聲請人曾在檢察官訊問中，提到再審聲請人本
    人當時情緒不佳，有自殘行為，而看其調查訊問筆錄已有反
    覆說詞，若查閱證人蔡天寶與楊文仁，比對足以證實男友黃
    信勇確實有在附表一編號19、20、27與蔡天寶、楊文仁交易
    毒品。
  (三)另原確定判決附表一編號4、6、11之交易地點是在台南縣佳
    里鎮萊芊寮1-48號前，係屬友人張瑜芬住家，當時證人丁慧
    芬到其交易地點，並不是再審聲請人拿毒品交付與丁慧芬，
    乃是友人張瑜芬幫再審聲請人交付，因再審聲請人97年8 至
    10月曾住在張瑜芬家，當時再審聲請人懷孕，在不方便時，
    友人張瑜芬曾多次幫其交易毒品與丁慧芬，因張瑜芬當時自
    己就已有販賣毒品之實，證人丁慧芬也知情，而附表一編號
    12證人丁慧芬以通聯撥打0000000000之行動電話該行動電話
    係屬張瑜芬所有，證人丁慧芬撥打張瑜芬之電話，其購買海
    洛因之毒品，並不是再審聲請人所有且交易地點是在張瑜芬
    家前，此次交易毒品與販賣所得都與再審聲請人無關，此次
    是丁慧芬撥打張瑜芬電話向張瑜芬購買毒品，懇請本院是否
    能依職權調查通訊監察譯文，問其證人丁慧芬附表一編號12
    販毒之罪，是否與再審聲請人有無關聯，是否為再審聲請人
    所述，若調閱錄音光碟、其通訊監察譯文屬實與再審聲請人
    無關，此次張瑜芬所犯罪行，希望本院能依法辦理，而改判
    再審聲請人無罪，以保再審聲請人之權益。
  (四)前後因果關係是證人丁慧芬撥打再審聲請人本人電話，若撥
    打不通，就會撥打張瑜芬之行動電話，問其再審聲請人本人
    是否有無與張瑜芬聯絡，原確定判決附表一編號4、6、11號
    再審聲請人事實是在張瑜芬家中，且四次也確實是張瑜芬幫
    再審聲請人交付毒品給予丁慧芬，此由起訴書與原審判決所
    認同所附載之交易地點，台南縣佳里鎮萊芊寮1-48號為張瑜
    芬家前。原確定判決附表一編號11、12、13號所示交易時間
    、地點都在97年9 月20日6時、8時與10時，地點同在台南縣
    佳里鎮萊芊寮1-48號張瑜芬家前。但丁慧芬撥打手機以0000
    000000附表一編號11所示，才是再審聲請人本人所持用，此
    次是張瑜芬幫再審聲請人交付與丁慧芬，若撥打不通時才會
    打0000000000之電話，問張瑜芬再審聲請人有無在她家，如
    附表一編號12所示，就是再審聲請人此時間並無在張瑜芬家
    ，打不通，丁慧芬而才打張瑜芬電話說要購買新台幣（下同
    ）500 元毒品，張瑜芬才約丁慧芬在其家前交易，其同天附
    表一編號13所示10時許，丁慧芬又打其再審聲請人之電話，
    此次是購買1000元，是丁慧芬堅持叫再審聲請人拿毒品下去
    給她，並向再審聲請人說剛剛打給你，你電話不通結果跟張
    瑜芬拿了500元的海洛因毒品東西好差，所以又向再審聲請
    人拿1000元毒品，所以再審聲請人也是事後才得知張瑜芬自
    己有在賣毒品，而為了掩耳，多次提出幫再審聲請人送毒品
    。此次就是附表一編號12所示，事實是張瑜芬販賣毒品與丁
    慧芬，事實如上，證據與事實出入，就於監聽錄音光碟，及
    交易地點屬實是張瑜芬家前，和能否查問證人丁慧芬，事實
    為再審聲請人如上所述，足證實張瑜芬確實在附表一編號12
    有販賣第一級毒品給予丁慧芬。
  (五)綜上所述，因再審聲請人目前在監執行中，有關再審部分已
    依法附判決繕本，而證據部分，懇請本院能否向臺灣臺南地
    方法院調閱監聽錄音光碟及調查訊問筆錄比對，為此對本院
    99年度上訴字第357號確定判決，依法提出再審等語。
二、按有罪之判決確定後，有左列情形之一者，為受判決人之利
    益，得聲請再審︰一、原判決所憑之證物已證明其為偽造或
    變造者。二、原判決所憑之證言、鑑定或通譯已證明其為虛
    偽者。三、受有罪判決之人，已證明其係被誣告者。四、原
    判決所憑之通常法院或特別法院之裁判已經確定裁判變更者
    。五、參與原判決或前審判決或判決前所行調查之法官，或
    參與偵查或起訴之檢察官，因該案件犯職務上之罪已經證明
    者，或因該案件違法失職已受懲戒處分，足以影響原判決者
    。六、因發現確實之新證據，足認受有罪判決之人應受無罪
    、免訴、免刑或輕於原判決所認罪名之判決者。前項第一款
    至第三款及第五款情形之證明，以經判決確定，或其刑事訴
    訟不能開始或續行非因證據不足者為限，得聲請再審。刑事
    訴訟法第420 條定有明文。又按刑事訴訟法第四百二十條第
    一項第六款所謂發見確實之新證據，係指該證據於事實審法
    院判決前已經存在，為法院、當事人所不知，不及調查斟酌
    ，至其後始行發見，且就證據本身形式上觀察，固不以絕對
    不須經過調查程序為條件，但必須顯然可認為足以動搖原有
    罪確定判決，而為受判決人無罪、免訴、免刑或輕於原判決
    所認罪名之判決者為限。故受理聲請再審之最後事實審法院
    ，應就聲請再審理由之所謂「新證據」，是否具備事實審判
    決前已經存在，為法院、當事人所不知，事後方行發見之「
    嶄新性」，及顯然可認足以動搖原有罪確定判決，應為無罪
    、免訴、免刑或輕於原判決罪名之「顯然性」二要件，加以
    審查，為判斷應否准予開始再審之準據（最高法院93年度台
    抗字第98號裁定要旨參照）。
三、經查：
  (一)原確定判決認定：「被告陳筠部分：上揭販賣第一級毒品
    海洛因、第二級毒品安非他命之事實，業據被告陳筠於偵
    查、原審及本院歷次準備程序及審理中均坦承不諱，核與證
    人梁雪女、丁慧芬、楊文仁、詹振和、莊義明、李介仁、蔡
    天寶、馮秋義、郭仲軒、黃榮銘、邱丙志、黃進財、李中立
    、周勝文等人於偵查中分別指證稱：確有於附表一所示時、
    地，向被告陳筠買得如附表一所示金額、數量之海洛因、
    安非他命等情節均大致相符（偵查卷第14至16、45至46、48
    至49、207至210、69至72、73至74、265至266、179至180、
    91、113至114、201、252至253、232頁），此外並有通訊監
    察書所附譯文在卷可按（偵查卷第255至377頁），及如附表
    二編號1、2、3所示之物品扣案可稽，堪認被告之自白與事
    實相符，被告陳筠販賣第一級毒品及販賣第二級毒品之犯
    行，事證明確，應可認定」等情，有原確定判決附卷可稽。
  (二)準此，再審聲請人主張原確定判決附表一編號19、20、27部
    分之犯罪事實，原確定判決係以再審聲請人之自白、證人楊
    文仁、蔡天寶等人於偵查中之指證、通訊監察書所附譯文及
    原確定判決附表二編號1、2、3號所示之物品等證據作為其
    認定再審聲請人上開犯罪事實之憑據。是以，再審聲請人對
    於原確定判決附表一編號19、20、27號之犯罪事實，主張應
    調閱再審聲請人監察通話譯文、錄音光碟、調查筆錄及訊問
    筆錄，查問證人楊文仁、蔡天寶、梁雪女、馮秋義、黃信勇
    等人，其中監察通話譯文、錄音光碟、調查筆錄、訊問筆錄
    ，證人楊文仁、蔡天寶、梁雪女、馮秋義等人，均屬本院判
    決前已經存在，且經調查斟酌之證據，至於證人黃信勇，亦
    屬本院判決前已經存在，並非再審聲請人所不知，不及調查
    斟酌，至其後始行發見之證據。
  (三)又再審聲請人主張原確定判決附表一編號4、6、11、12部分
    之犯罪事實，原確定判決係以再審聲請人之自白、證人丁慧
    芬於偵查中之指證、通訊監察書所附譯文及如附表二編號1
    、2、3所示之物品等證據作為其認定再審聲請人上開犯罪事
    實之憑據。是故，再審聲請人聲請調查通訊監察譯文、錄音
    光碟、證人丁慧芬等證據，亦屬本院判決前已經存在，且經
    調查斟酌之證據。
  (四)從而，再審聲請人主張之上開證據，並不具有「嶄新性」，
    堪以認定。至於原確定判決認定再審聲請人其餘犯罪事實部
    分，再審聲請人並未敘明有何再審理由，亦非合法。
四、綜上所述，本件再審聲請人主張應調查之證據，並不具備於
    原事實審法院判決後始發見之「嶄新性」要件，自與刑事訴
    訟法第420條第1項第6款規定之再審要件不合，而非合法之
    再審理由。從而，本件再審之聲請，為無理由，應予駁回。
五、據上論結，依刑事訴訟法第434條第1項，裁定如主文。
中    華    民    國    99    年    12    月    27    日
                  刑事第三庭    審判長法  官  陳義仲
                                      法  官  楊清安
                                      法  官  張季芬
以上正本證明與原本無異。
如不服本裁定，應於收受本裁定後五日內向本院提出抗告狀。
                                      書記官  廖文靜
中    華    民    國    99    年    12    月    27    日
原確定判決附表一：
┌─┬────┬─┬─────┬───────┬───────┐
│編│交易時間│交│次數及價格│證據之出處    │罪名及宣告刑  │
│號│與地點  │易│          │              │              │
│  │        │對│          │              │              │
│  │        │象│          │              │              │
├─┼────┼─┼─────┼───────┼───────┤
│01│98年1月 │梁│陳筠以  │1.陳筠98年6 │陳筠共同販賣│
│  │15日23時│雪│0000000000│  月1日警詢筆 │第一級毒品，累│
│  │許、臺南│女│與梁雪女  │  (南縣麻警偵 │犯，處有期徒刑│
│  │縣麻豆鎮│  │0000000000│  第0000000000│拾伍年陸月。販│
│  │忠孝東路│  │通聯，以  │  )第31頁     │毒所得新臺幣捌│
│  │91號（陳│  │800元之價 │2.梁雪女98年5 │佰元應與陳雅婷│
│  │雅婷經營│  │格，販售海│  月13日偵訊筆│連帶沒收，如全│
│  │之理髮店│  │洛因1小包 │  錄具結(98偵7│部或一部不能沒│
│  │）      │  │（由陳雅婷│  161)第5頁   │收時，以其與陳│
│  │        │  │於其經營之│3.通訊監察譯文│雅婷財產連帶抵│
│  │        │  │理髮店內負│  (警卷第48頁)│償之，未扣案之│
│  │        │  │責交易）  │              │0000000000門號│
│  │        │  │          │              │手機壹支(含SIM│
│  │        │  │          │              │卡)沒收，如全 │
│  │        │  │          │              │部或一部不能沒│
│  │        │  │          │              │收時，追徵其價│
│  │        │  │          │              │額或以其財產抵│
│  │        │  │          │              │償之。        │
│  │        │  │          │              │              │
│  │        │  │          │              │              │
├─┼────┼─┼─────┼───────┼───────┤
│02│98年3月 │梁│陳筠以  │1.陳筠98年6 │陳筠販賣第二│
│  │17日20時│雪│0000000000│  月1日警詢筆 │級毒品，累犯，│
│  │許、臺南│女│與梁雪女  │  (南縣麻警偵 │處有期徒刑肆年│
│  │縣麻豆鎮│  │0000000000│  第0000000000│，販賣毒品所得│
│  │南勢里38│  │通聯，以  │  )第31-32頁  │新台幣貳仟元沒│
│  │之8號（ │  │2000元之價│2.梁雪女98年5 │收，如全部或一│
│  │梁雪女住│  │格，販售安│  月13日偵訊筆│部不能沒收時，│
│  │處）    │  │非他命2小 │  錄具結(98偵7│以其財產抵償之│
│  │        │  │包        │  161)第5頁   │。未扣案之    │
│  │        │  │          │              │0000000000門號│
│  │        │  │          │3.通訊監察譯文│手機壹支(含SIM│
│  │        │  │          │  (警卷第49頁)│卡)沒收，如全 │
│  │        │  │          │              │部或一部不能沒│
│  │        │  │          │              │收時追徵其價額│
│  │        │  │          │              │或以其財產抵償│
│  │        │  │          │              │之            │
├─┼────┼─┼─────┼───────┼───────┤
│03│98年4 月│梁│陳筠以  │1.陳筠98年6 │陳筠販賣第一│
│  │22日19時│雪│0000000000│  月1日警詢筆 │級毒品，累犯，│
│  │許、臺南│女│與梁雪女  │  (南縣麻警偵 │處有期徒刑拾伍│
│  │縣麻豆鎮│  │0000000000│  第0000000000│年陸月。販毒所│
│  │南勢里38│  │通聯，以  │  )第32頁     │得新臺幣玖佰元│
│  │之8號（ │  │900元之價 │2.梁雪女98年5 │沒收，如全部或│
│  │梁雪女住│  │格，販售海│  月13日偵訊筆│一部不能沒收時│
│  │處）    │  │洛因1小包 │  錄具結(98偵7│，以其財產抵償│
│  │        │  │          │  161)第5頁   │之。未扣案之  │
│  │        │  │          │              │0000000000門號│
│  │        │  │          │3.通訊監察譯文│手機壹支(含SIM│
│  │        │  │          │  (警卷第50頁)│卡)沒收，如全 │
│  │        │  │          │              │部或一部不能沒│
│  │        │  │          │              │收時，追徵其價│
│  │        │  │          │              │額或以其財產抵│
│  │        │  │          │              │償之          │
├─┼────┼─┼─────┼───────┼───────┤
│04│97年8 月│丁│陳筠以  │1.陳筠98年5 │陳筠販賣第一│
│  │20日19時│慧│0000000000│  月13日警詢筆│級毒品，累犯，│
│  │許、臺南│芬│與丁慧芬  │  (南縣麻警偵 │處有期徒刑捌年│
│  │縣佳里鎮│  │0000000000│  第0000000000│。販毒所得新臺│
│  │萊芊寮  │  │通聯，以  │  )第7頁      │幣壹仟元沒收，│
│  │1-48號前│  │1000元之價│2.通訊監察譯文│如全部或一部不│
│  │        │  │格，販售海│  (警卷第16頁)│能沒收時，以其│
│  │        │  │洛因1小包 │              │財產抵償之。未│
│  │        │  │          │              │扣案之        │
│  │        │  │          │              │0000000000 門 │
│  │        │  │          │              │號手機壹支(含 │
│  │        │  │          │              │SIM卡)沒收，如│
│  │        │  │          │              │全部或一部不能│
│  │        │  │          │              │沒收時，追徵其│
│  │        │  │          │              │價額或以其財產│
│  │        │  │          │              │抵償之        │
│  │        │  │          │              │              │
├─┼────┼─┼─────┼───────┼───────┤
│05│97年8 月│丁│陳筠以  │1.陳筠98年5 │陳筠販賣第一│
│  │22日19時│慧│0000000000│  月13日警詢筆│級毒品，累犯，│
│  │許、臺南│芬│與丁慧芬  │  (南縣麻警偵 │處有期徒刑捌年│
│  │縣佳里鎮│  │0000000000│  第0000000000│。販毒所得新臺│
│  │仁愛國小│  │通聯，以  │  )第8頁      │幣壹仟元沒收，│
│  │前      │  │1000元之價│2.通訊監察譯文│如全部或一部不│
│  │        │  │格，販售海│  (警卷第16頁)│能沒收時，以其│
│  │        │  │洛因1小包 │              │財產抵償之。未│
│  │        │  │          │              │扣案之        │
│  │        │  │          │              │0000000000 門 │
│  │        │  │          │              │號手機壹支(含 │
│  │        │  │          │              │SIM卡)沒收，如│
│  │        │  │          │              │全部或一部不能│
│  │        │  │          │              │沒收時，追徵其│
│  │        │  │          │              │價額或以其財產│
│  │        │  │          │              │抵償之        │
│  │        │  │          │              │              │
├─┼────┼─┼─────┼───────┼───────┤
│06│97年8 月│丁│陳筠以  │1.陳筠98年5 │陳筠販賣第一│
│  │29日13時│慧│0000000000│  月13日警詢筆│級毒品，累犯，│
│  │許、臺南│芬│與丁慧芬  │  (南縣麻警偵 │處有期徒刑捌年│
│  │縣佳里鎮│  │0000000000│  第0000000000│。販毒所得新臺│
│  │萊芊寮  │  │通聯，以  │  )第8頁      │幣壹仟元沒收，│
│  │1-48號前│  │1000元之價│2.丁慧芬98年2 │如全部或一部不│
│  │        │  │格，販售海│  月17日訊問  │能沒收時，以其│
│  │        │  │洛因1小包 │  筆錄具結(98 │財產抵償之。未│
│  │        │  │          │  偵7161)第15 │扣案之        │
│  │        │  │          │  頁          │0000000000 門 │
│  │        │  │          │3.通訊監察譯文│號手機壹支(含 │
│  │        │  │          │  (警卷第17頁)│SIM卡)沒收，如│
│  │        │  │          │              │全部或一部不能│
│  │        │  │          │              │沒收時，追徵其│
│  │        │  │          │              │價額或以其財產│
│  │        │  │          │              │抵償之        │
│  │        │  │          │              │              │
├─┼────┼─┼─────┼───────┼───────┤
│07│97年9 月│丁│陳筠以  │1.陳筠98年5 │陳筠販賣第一│
│  │6日21時 │慧│0000000000│  月13日警詢筆│級毒品，累犯，│
│  │許、臺南│芬│與丁慧芬  │  (南縣麻警偵 │處有期徒刑捌年│
│  │縣佳里鎮│  │0000000000│  第0000000000│。販毒所得新臺│
│  │佳里興  │  │通聯，以  │  )第9頁      │幣壹仟元沒收，│
│  │206 號之│  │1000元之價│2.通訊監察譯文│如全部或一部不│
│  │14 號（ │  │格，販售海│  (警卷第18頁)│能沒收時，以其│
│  │丁慧芬住│  │洛因1小包 │              │財產抵償之。未│
│  │處）前  │  │          │              │扣案之        │
│  │        │  │          │              │0000000000 門 │
│  │        │  │          │              │號手機壹支(含 │
│  │        │  │          │              │SIM卡)沒收，如│
│  │        │  │          │              │全部或一部不能│
│  │        │  │          │              │沒收時，追徵其│
│  │        │  │          │              │價額或以其財產│
│  │        │  │          │              │抵償之        │
│  │        │  │          │              │              │
├─┼────┼─┼─────┼───────┼───────┤
│08│97年9 月│丁│陳筠以  │1.陳筠98年5 │陳筠販賣第一│
│  │16日22時│慧│0000000000│  月13日警詢筆│級毒品，累犯，│
│  │許、臺南│芬│與丁慧芬  │  (南縣麻警偵 │處有期徒刑捌年│
│  │縣佳里鎮│  │0000000000│  第0000000000│。販毒所得新臺│
│  │佳里郵局│  │通聯，以  │  )第9頁      │幣壹仟伍佰元沒│
│  │前      │  │1500元之價│2.丁慧芬98年2 │收，如全部或一│
│  │        │  │格，販售海│  月17日訊問  │部不能沒收時，│
│  │        │  │洛因2小包 │  筆錄具結(98 │以其財產抵償之│
│  │        │  │          │  偵7161)第15 │。未扣案之    │
│  │        │  │          │  頁          │0000000000門號│
│  │        │  │          │3.通訊監察譯文│手機壹支(含SIM│
│  │        │  │          │  (警卷第23頁)│卡)沒收，如全 │
│  │        │  │          │              │部或一部不能沒│
│  │        │  │          │              │收時，追徵其價│
│  │        │  │          │              │額或以其財產抵│
│  │        │  │          │              │償之          │
│  │        │  │          │              │              │
├─┼────┼─┼─────┼───────┼───────┤
│09│97年9 月│丁│陳筠以  │1.陳筠98年5 │陳筠販賣第一│
│  │17日3時 │慧│0000000000│  月13日警詢筆│級毒品，累犯，│
│  │許、臺南│芬│與丁慧芬  │  (南縣麻警偵 │處有期徒刑捌年│
│  │縣佳里鎮│  │通聯，以  │  第0000000000│。販毒所得新臺│
│  │仁愛國小│  │1000元之價│  )第9-10頁   │幣壹仟元沒收，│
│  │前之「寶│  │格，販售海│2.通訊監察譯文│如全部或一部不│
│  │雅生活百│  │洛因1小包 │  (警卷第24頁)│能沒收時，以其│
│  │貨」前  │  │          │              │財產抵償之。未│
│  │        │  │          │              │扣案之        │
│  │        │  │          │              │0000000000 門 │
│  │        │  │          │              │號手機壹支(含 │
│  │        │  │          │              │SIM卡)沒收，如│
│  │        │  │          │              │全部或一部不能│
│  │        │  │          │              │沒收時，追徵其│
│  │        │  │          │              │價額或以其財產│
│  │        │  │          │              │抵償之        │
│  │        │  │          │              │              │
├─┼────┼─┼─────┼───────┼───────┤
│10│97年9 月│丁│陳筠以  │1.陳筠98年5 │陳筠販賣第一│
│  │17日9時 │慧│0000000000│  月13日警詢筆│級毒品，累犯，│
│  │許、臺南│芬│與丁慧芬  │  (南縣麻警偵 │處有期徒刑捌年│
│  │縣麻豆鎮│  │通聯，以  │  第0000000000│。販毒所得新臺│
│  │某處    │  │1000元之價│  )第10頁     │幣壹仟元沒收，│
│  │        │  │格，販售海│2.通訊監察譯文│如全部或一部不│
│  │        │  │洛因1小包 │  (警卷第22頁)│能沒收時，以其│
│  │        │  │          │              │財產抵償之。未│
│  │        │  │          │              │扣案之        │
│  │        │  │          │              │0000000000 門 │
│  │        │  │          │              │號手機壹支(含 │
│  │        │  │          │              │SIM卡)沒收，如│
│  │        │  │          │              │全部或一部不能│
│  │        │  │          │              │沒收時，追徵其│
│  │        │  │          │              │價額或以其財產│
│  │        │  │          │              │抵償之        │
│  │        │  │          │              │              │
├─┼────┼─┼─────┼───────┼───────┤
│11│97年9 月│丁│陳筠以  │1.陳筠98年5 │陳筠販賣第一│
│  │20日6時 │慧│0000000000│  月13日警詢筆│級毒品，累犯，│
│  │許、臺南│芬│與丁慧芬  │  (南縣麻警偵 │處有期徒刑捌年│
│  │縣佳里鎮│  │通聯，以  │  第0000000000│。販毒所得新臺│
│  │萊芊寮  │  │1500元之價│  )第11頁     │幣壹仟伍佰元沒│
│  │1-48號前│  │格，販售海│2.通訊監察譯文│收，如全部或一│
│  │        │  │洛因3小包 │  (警卷第24頁)│部不能沒收時，│
│  │        │  │          │              │以其財產抵償之│
│  │        │  │          │              │。未扣案之    │
│  │        │  │          │              │0000000000門號│
│  │        │  │          │              │手機壹支(含SIM│
│  │        │  │          │              │卡)沒收，如全 │
│  │        │  │          │              │部或一部不能沒│
│  │        │  │          │              │收時，追徵其價│
│  │        │  │          │              │額或以其財產抵│
│  │        │  │          │              │償之          │
│  │        │  │          │              │              │
├─┼────┼─┼─────┼───────┼───────┤
│12│97年9 月│丁│陳筠以  │1.陳筠98年5 │陳筠販賣第一│
│  │20日8時 │慧│0000000000│  月13日警詢筆│級毒品，累犯，│
│  │許、臺南│芬│與丁慧芬  │  (南縣麻警偵 │處有期徒刑捌年│
│  │縣佳里鎮│  │通聯，以  │  第0000000000│。販毒所得新臺│
│  │萊芊寮  │  │500元之價 │  )第11頁     │幣伍佰元沒收，│
│  │1-48號前│  │格，販售海│2.通訊監察譯文│如全部或一部不│
│  │        │  │洛因1小包 │  (警卷第22頁)│能沒收時，以其│
│  │        │  │          │              │財產抵償之。未│
│  │        │  │          │              │扣案之        │
│  │        │  │          │              │0000000000 門 │
│  │        │  │          │              │號手機壹支(含 │
│  │        │  │          │              │SIM卡)沒收，如│
│  │        │  │          │              │全部或一部不能│
│  │        │  │          │              │沒收時，追徵其│
│  │        │  │          │              │價額或以其財產│
│  │        │  │          │              │抵償之        │
│  │        │  │          │              │              │
├─┼────┼─┼─────┼───────┼───────┤
│13│97年9 月│丁│陳筠以  │1.陳筠98年5 │陳筠販賣第一│
│  │20日10時│慧│0000000000│  月13日警詢筆│級毒品，累犯，│
│  │許、臺南│芬│與丁慧芬  │  (南縣麻警偵 │處有期徒刑捌年│
│  │縣佳里鎮│  │通聯，以  │  第0000000000│。販毒所得新臺│
│  │萊芊寮  │  │1000元之價│  )第11-12頁  │幣壹仟元沒收，│
│  │1-48號前│  │格，販售海│2.通訊監察譯文│如全部或一部不│
│  │        │  │洛因1小包 │  (警卷第24頁)│能沒收時，以其│
│  │        │  │          │              │財產抵償之。未│
│  │        │  │          │              │扣案之        │
│  │        │  │          │              │0000000000 門 │
│  │        │  │          │              │號手機壹支(含 │
│  │        │  │          │              │SIM卡)沒收，如│
│  │        │  │          │              │全部或一部不能│
│  │        │  │          │              │沒收時，追徵其│
│  │        │  │          │              │價額或以其財產│
│  │        │  │          │              │抵償之        │
│  │        │  │          │              │              │
├─┼────┼─┼─────┼───────┼───────┤
│14│97年9 月│丁│陳筠以  │1.陳筠98年5 │陳筠販賣第一│
│  │23日13時│慧│0000000000│  月13日警詢筆│級毒品，累犯，│
│  │許、臺南│芬│與丁慧芬  │  (南縣麻警偵 │處有期徒刑捌年│
│  │縣佳里鎮│  │通聯，以  │  第0000000000│。販毒所得新臺│
│  │佳里興  │  │1000元之價│  )第12頁     │幣壹仟元沒收，│
│  │206 號之│  │格，販售海│2.通訊監察譯文│如全部或一部不│
│  │14 號（ │  │洛因1小包 │  (警卷第22頁)│能沒收時，以其│
│  │丁慧芬住│  │          │              │財產抵償之。未│
│  │處）前  │  │          │              │扣案之        │
│  │        │  │          │              │0000000000 門 │
│  │        │  │          │              │號手機壹支(含 │
│  │        │  │          │              │SIM卡)沒收，如│
│  │        │  │          │              │全部或一部不能│
│  │        │  │          │              │沒收時，追徵其│
│  │        │  │          │              │價額或以其財產│
│  │        │  │          │              │抵償之        │
│  │        │  │          │              │              │
├─┼────┼─┼─────┼───────┼───────┤
│15│97年10月│丁│陳筠以  │1.陳筠98年5 │陳筠販賣第一│
│  │8日14時 │慧│0000000000│  月13日警詢筆│級毒品，累犯，│
│  │許、臺南│芬│與丁慧芬  │  (南縣麻警偵 │處有期徒刑捌年│
│  │縣佳里鎮│  │0000000000│  第0000000000│。販毒所得新臺│
│  │子龍廟22│  │通聯，以  │  )第12-13頁  │幣貳仟元沒收，│
│  │號之1前 │  │2000元之價│2.丁慧芬98年2 │如全部或一部不│
│  │        │  │格，販售海│  月17日訊問  │能沒收時，以其│
│  │        │  │洛因2小包 │  筆錄具結(98 │財產抵償之。未│
│  │        │  │          │  偵7161)第16 │扣案之        │
│  │        │  │          │  頁，        │0000000000 門 │
│  │        │  │          │              │號手機壹支(含 │
│  │        │  │          │3.通訊監察譯文│SIM卡)沒收，如│
│  │        │  │          │  (警卷第19頁)│全部或一部不能│
│  │        │  │          │              │沒收時，追徵其│
│  │        │  │          │              │價額或以其財產│
│  │        │  │          │              │抵償之        │
│  │        │  │          │              │              │
│  │        │  │          │              │              │
├─┼────┼─┼─────┼───────┼───────┤
│16│97年10  │丁│陳筠以  │1.陳筠98年5 │陳筠販賣第二│
│  │月14日1 │慧│0000000000│  月13日警詢筆│級毒品，累犯，│
│  │時許、臺│芬│與丁慧芬  │  (南縣麻警偵 │處有期徒刑肆年│
│  │南縣麻豆│  │0000000000│  第0000000000│，販賣毒品所得│
│  │鎮麻豆國│  │通聯，以  │  )第13頁     │新台幣壹仟元沒│
│  │中旁7-  │  │1000元之價│2.通訊監察譯文│收，如全部或一│
│  │11便利超│  │格，販售安│  (警卷第19頁)│部不能沒收時，│
│  │商前    │  │非他命1小 │              │以其財產抵償。│
│  │        │  │包        │              │未扣案之      │
│  │        │  │          │              │0000000000門號│
│  │        │  │          │              │手機壹支(含SIM│
│  │        │  │          │              │卡)沒收，如全 │
│  │        │  │          │              │部或一部不能沒│
│  │        │  │          │              │收時，追徵其價│
│  │        │  │          │              │額或以其財產抵│
│  │        │  │          │              │償之          │
│  │        │  │          │              │              │
├─┼────┼─┼─────┼───────┼───────┤
│17│97年10  │丁│陳筠以  │1.陳筠98年5 │陳筠共同販賣│
│  │月18日11│慧│0000000000│  月13日警詢筆│第一級毒品，累│
│  │時許、臺│芬│與丁慧芬  │  (南縣麻警偵 │犯，處有期徒刑│
│  │南縣麻豆│  │通聯，以  │  第0000000000│捌年。販毒所得│
│  │鎮麻豆國│  │4000元之價│  )第13頁     │新臺幣肆仟元應│
│  │中旁7-11│  │格，販售海│2.丁慧芬98年2 │與梁雪女連帶沒│
│  │便利超商│  │洛因1包（ │  月17日訊問  │收，如全部或一│
│  │前      │  │由梁雪女負│  筆錄具結(98 │部不能沒收時，│
│  │        │  │責到場交易│  偵7161)第16 │以其與梁雪女之│
│  │        │  │）        │  頁          │財產連帶抵償之│
│  │        │  │          │3.通訊監察譯文│。未扣案之    │
│  │        │  │          │  (警卷第20頁)│0000000000門號│
│  │        │  │          │              │手機壹支(含SIM│
│  │        │  │          │              │卡)沒收，如全 │
│  │        │  │          │              │部或一部不能沒│
│  │        │  │          │              │收時，追徵其價│
│  │        │  │          │              │額或以其財產抵│
│  │        │  │          │              │償之          │
│  │        │  │          │              │              │
├─┼────┼─┼─────┼───────┼───────┤
│18│97年10  │丁│陳筠以  │1.陳筠98年5 │陳筠販賣第一│
│  │月18日16│慧│0000000000│  月13日警詢筆│級毒品，累犯，│
│  │時許、臺│芬│與丁慧芬  │  (南縣麻警偵 │處有期徒刑捌年│
│  │南縣麻豆│  │0000000000│  第0000000000│。販毒所得新臺│
│  │鎮麻豆國│  │通聯，以  │  )第13-14頁  │幣肆仟元沒收，│
│  │中旁7-11│  │4000元之價│2.通訊監察譯文│如全部或一部不│
│  │便利超商│  │格，販售海│  (警卷第21頁)│能沒收時，以其│
│  │前      │  │洛因1包   │              │財產抵償之。未│
│  │        │  │          │              │扣案之        │
│  │        │  │          │              │0000000000 門 │
│  │        │  │          │              │號手機壹支(含 │
│  │        │  │          │              │SIM卡)沒收，如│
│  │        │  │          │              │全部或一部不能│
│  │        │  │          │              │沒收時，追徵其│
│  │        │  │          │              │價額或以其財產│
│  │        │  │          │              │抵償之        │
│  │        │  │          │              │              │
├─┼────┼─┼─────┼───────┼───────┤
│19│98年4 月│楊│陳筠以  │1.陳筠98年6 │陳筠販賣第一│
│  │22日1時 │文│0000000000│  月1日警詢筆 │級毒品，累犯，│
│  │許、臺南│仁│與楊文仁  │  (南縣麻警偵 │處有期徒刑拾伍│
│  │縣官田鄉│  │0000000000│  第0000000000│年陸月。販毒所│
│  │渡子頭  │  │通聯，以  │  )第29頁     │得新臺幣壹仟元│
│  │152 號前│  │1000元之價│2.楊文仁98年5 │沒收，如全部或│
│  │        │  │格，販售海│  月14日偵訊筆│一部不能沒收時│
│  │        │  │洛因1小包 │  錄具結(98偵 │，以其財產抵償│
│  │        │  │          │  7161)第45-46│之。未扣案之  │
│  │        │  │          │  頁)         │0000000000門號│
│  │        │  │          │3.通訊監察譯文│手機壹支(含SIM│
│  │        │  │          │  (警卷第45頁)│卡)沒收，如全 │
│  │        │  │          │              │部或一部不能沒│
│  │        │  │          │              │收時，追徵其價│
│  │        │  │          │              │額或以其財產抵│
│  │        │  │          │              │償之          │
│  │        │  │          │              │              │
├─┼────┼─┼─────┼───────┼───────┤
│20│98年4 月│楊│陳筠以  │1.陳筠98年6 │陳筠販賣第一│
│  │22日14時│文│0000000000│  月1日警詢筆 │級毒品，累犯，│
│  │許、臺南│仁│與楊文仁  │  (南縣麻警偵 │處有期徒刑拾伍│
│  │縣官田鄉│及│0000000000│  第0000000000│年陸月。販毒所│
│  │渡子頭  │其│通聯，以  │  )第29-30頁  │得新臺幣壹仟元│
│  │152 號前│綽│1000元之價│2.楊文仁98年5 │沒收，如全部或│
│  │        │號│格，販售海│  月14日偵訊筆│一部不能沒收時│
│  │        │「│洛因1小包 │  錄具結(98偵 │，以其財產抵償│
│  │        │阿│          │  7161)第46   │之。未扣案之  │
│  │        │忠│          │  頁)         │0000000000門號│
│  │        │」│          │3.通訊監察譯文│手機壹支(含SIM│
│  │        │之│          │  (警卷第45頁)│卡)沒收，如全 │
│  │        │友│          │              │部或一部不能沒│
│  │        │人│          │              │收時，追徵其價│
│  │        │  │          │              │額或以其財產抵│
│  │        │  │          │              │償之          │
│  │        │  │          │              │              │
├─┼────┼─┼─────┼───────┼───────┤
│21│97年12  │詹│陳筠以  │1.陳筠98年6 │陳筠販賣第二│
│  │月5日22 │振│0000000000│  月1日警詢筆 │級毒品，累犯，│
│  │時許、臺│和│與詹振和  │  (南縣麻警偵 │處有期徒刑肆年│
│  │南縣永康│  │0000000000│  第0000000000│。販賣毒品所得│
│  │市○○路│  │通聯，以  │  )第34頁     │新台幣貳仟伍佰│
│  │旁      │  │2500元之價│2.詹振和98年5 │元沒收，如全部│
│  │        │  │格，販售安│  月14日訊問筆│或一部不能沒收│
│  │        │  │非他命1小 │  錄具結(98偵 │時，以其財產抵│
│  │        │  │包        │  7161)第48-49│償。未扣案之  │
│  │        │  │          │ 頁)          │0000000000門號│
│  │        │  │          │3.通訊監察譯文│手機壹支(含SIM│
│  │        │  │          │  (警卷第52頁)│卡)沒收，如全 │
│  │        │  │          │              │部或一部不能沒│
│  │        │  │          │              │收時，追徵其價│
│  │        │  │          │              │額或以其財產抵│
│  │        │  │          │              │償之          │
│  │        │  │          │              │              │
│  │        │  │          │              │              │
│  │        │  │          │              │              │
├─┼────┼─┼─────┼───────┼───────┤
│22│98年4 月│詹│陳筠以  │1.詹振和98年5 │陳筠販賣第二│
│  │19日18時│振│0000000000│  月14日訊問筆│級毒品，累犯，│
│  │許、臺南│和│與詹振和  │  錄具結(98偵 │處有期徒刑肆年│
│  │縣善化鎮│  │0000000000│  7161)第49頁 │。販賣毒品所得│
│  │游泳池前│  │通聯，以  │2.通訊監察譯文│新台幣壹仟元沒│
│  │        │  │1000元之價│  (偵卷7161第 │收，如全部或一│
│  │        │  │格，販售安│  42頁)       │部不能沒收時，│
│  │        │  │非他命1小 │              │以其財產抵償。│
│  │        │  │包        │              │。未扣案之    │
│  │        │  │          │              │0000000000門號│
│  │        │  │          │              │手機壹支(含SIM│
│  │        │  │          │              │卡)沒收，如全 │
│  │        │  │          │              │部或一部不能沒│
│  │        │  │          │              │收時，追徵其價│
│  │        │  │          │              │額或以其財產抵│
│  │        │  │          │              │償之          │
│  │        │  │          │              │              │
├─┼────┼─┼─────┼───────┼───────┤
│23│98年4 月│莊│陳筠以  │1.陳筠98年6 │陳筠販賣第二│
│  │25日15時│義│0000000000│  月1日警詢筆 │級毒品，累犯，│
│  │、臺南縣│明│與莊義明  │  (南縣麻警偵 │處有期徒刑肆年│
│  │佳里鎮營│  │0000000000│  第0000000000│。販賣毒品所得│
│  │頂廟前  │  │通聯，以  │  )第40-41頁  │新台幣柒佰元沒│
│  │        │  │700元之價 │2.莊義明98年5 │收，如全部或一│
│  │        │  │格，販售安│  月14日訊問筆│部不能沒收時，│
│  │        │  │非他命1小 │  錄具結(98偵 │以其財產抵償。│
│  │        │  │包        │  7161)第69-70│未扣案之      │
│  │        │  │          │  頁          │0000000000門號│
│  │        │  │          │3.通訊監察譯文│手機壹支(含SIM│
│  │        │  │          │  (警卷第59頁)│卡)沒收，如全 │
│  │        │  │          │              │部或一部不能沒│
│  │        │  │          │              │收時，追徵其價│
│  │        │  │          │              │額或以其財產抵│
│  │        │  │          │              │償之          │
│  │        │  │          │              │              │
├─┼────┼─┼─────┼───────┼───────┤
│24│98年4 月│莊│陳筠以  │1.陳筠98年6 │陳筠販賣第二│
│  │27日16時│義│0000000000│  月1日警詢筆 │級毒品，累犯，│
│  │許、臺南│明│與莊義明  │  (南縣麻警偵 │處有期徒刑肆年│
│  │縣麻豆鎮│  │0000000000│  第0000000000│。販賣毒品所得│
│  │大山國小│  │通聯，以  │  )第41頁     │新台幣壹仟元沒│
│  │旁7-11便│  │1000元之價│2.莊義明98年5 │收，如全部或一│
│  │利超商前│  │格，販售安│  月14日訊問筆│部不能沒收時，│
│  │        │  │非他命洛因│  錄具結(98偵 │以其財產抵償。│
│  │        │  │1小包     │  7161)第69-70│未扣案之      │
│  │        │  │          │  頁          │0000000000門號│
│  │        │  │          │3.通訊監察譯文│手機壹支(含SIM│
│  │        │  │          │  (警卷第59頁)│卡)沒收，如全 │
│  │        │  │          │              │部或一部不能沒│
│  │        │  │          │              │收時，追徵其價│
│  │        │  │          │              │額或以其財產抵│
│  │        │  │          │              │償之          │
│  │        │  │          │              │              │
├─┼────┼─┼─────┼───────┼───────┤
│25│97年10  │李│陳筠以  │1.陳筠98年6 │陳筠販賣第一│
│  │月19日13│介│0000000000│  月1日警詢筆 │級毒品，累犯，│
│  │時許、臺│仁│與李介仁  │  (南縣麻警偵 │處有期徒刑捌年│
│  │南縣佳里│  │00-0000000│  第0000000000│。販毒所得新臺│
│  │鎮佳里興│  │通聯，以  │  )第8頁      │幣壹仟元沒收，│
│  │往子龍廟│  │1000元之價│2.李介仁98年5 │如全部或一部不│
│  │路上的代│  │格，販售海│  月14日訊問筆│能沒收時，以其│
│  │天宮前  │  │洛因1小包 │  錄具結(98偵7│財產抵償之。未│
│  │        │  │          │  161)第73-74 │扣案之        │
│  │        │  │          │  頁          │0000000000 門 │
│  │        │  │          │3.通訊監察譯文│號手機壹支(含 │
│  │        │  │          │  (警卷第57頁)│SIM卡)沒收，如│
│  │        │  │          │              │全部或一部不能│
│  │        │  │          │              │沒收時，追徵其│
│  │        │  │          │              │價額或以其財產│
│  │        │  │          │              │抵償之        │
│  │        │  │          │              │              │
│  │        │  │          │              │              │
├─┼────┼─┼─────┼───────┼───────┤
│26│97年10  │蔡│陳筠以  │1.蔡天寶98年5 │陳筠共同販賣│
│  │月18日8 │天│0000000000│  月22日訊問筆│第一級毒品，累│
│  │時許、臺│寶│與蔡天寶  │  錄具結(98偵 │犯，處有期徒刑│
│  │南縣麻豆│  │00-0000000│  7161)第90-91│捌年。販毒所得│
│  │鎮麻豆國│  │通聯，以  │  頁          │新臺幣壹仟元應│
│  │中附近  │  │1000元之價│2.通訊監察譯文│予梁雪女連帶沒│
│  │7-11便利│  │格，販售海│  (偵卷7161第 │收，如全部或一│
│  │超商前  │  │洛因1小包 │  86頁)       │部不能沒收時，│
│  │        │  │（由梁雪女│              │以其與梁雪女之│
│  │        │  │負責到場交│              │財產連帶抵償之│
│  │        │  │易）      │              │。未扣案之    │
│  │        │  │          │              │0000000000門號│
│  │        │  │          │              │手機壹支(含SIM│
│  │        │  │          │              │卡)沒收，如全 │
│  │        │  │          │              │部或一部不能沒│
│  │        │  │          │              │收時，追徵其價│
│  │        │  │          │              │額或以其財產抵│
│  │        │  │          │              │償之          │
│  │        │  │          │              │              │
│  │        │  │          │              │              │
├─┼────┼─┼─────┼───────┼───────┤
│27│98年3 月│蔡│陳筠以  │1.陳筠98年6 │陳筠販賣第一│
│  │19日18時│天│0000000000│  月1日警詢筆 │級毒品，累犯，│
│  │許、臺南│寶│與蔡天寶  │  (南縣麻警偵 │處有期徒刑拾伍│
│  │縣官田鄉│  │0000000000│  第0000000000│年陸月。販毒所│
│  │渡仔頭公│  │通聯，以  │  )第37頁     │得新臺幣壹仟元│
│  │路邊芒果│  │1000元之價│2.蔡天寶98年5 │沒收，如全部或│
│  │市場    │  │格，販售海│  月22日訊問筆│一部不能沒收時│
│  │        │  │洛因1小包 │  錄具結(98偵 │，以其財產抵償│
│  │        │  │          │  7161)第91   │之。未扣案之  │
│  │        │  │          │  頁          │0000000000門號│
│  │        │  │          │3.通訊監察譯文│手機壹支(含SIM│
│  │        │  │          │  (警卷第56頁 │卡)沒收，如全 │
│  │        │  │          │  )           │部或一部不能沒│
│  │        │  │          │              │收時，追徵其價│
│  │        │  │          │              │額或以其財產抵│
│  │        │  │          │              │償之          │
│  │        │  │          │              │              │
├─┼────┼─┼─────┼───────┼───────┤
│28│98年1 月│馮│陳筠以  │1.陳筠98年6 │陳筠共同販賣│
│  │2日9時許│秋│0000000000│  月1日警詢筆 │第一級毒品，累│
│  │、臺南縣│義│與馮秋義  │  (南縣麻警偵 │犯，處有期徒刑│
│  │佳里鎮忠│  │0000000000│  第0000000000│拾伍年陸月。販│
│  │孝東路91│  │通聯，以  │  )第35頁     │毒所得新臺幣壹│
│  │號（陳雅│  │1000元之價│2.馮秋義98年5 │仟元應予陳雅婷│
│  │婷經營之│  │格，販售海│  月25日訊問筆│連帶沒收，如全│
│  │理髮店）│  │洛因1小包 │  錄具結(98偵 │部或一部不能沒│
│  │        │  │（由陳雅婷│  7161)第113  │收時，以其與陳│
│  │        │  │於其經營之│  頁          │雅婷之財產連帶│
│  │        │  │理髮店內負│3.通訊監察譯文│抵償之。      │
│  │        │  │責交易）  │  (警卷第55頁)│未扣案之      │
│  │        │  │          │              │0000000000門號│
│  │        │  │          │              │手機壹支(含SIM│
│  │        │  │          │              │卡)沒收，如全 │
│  │        │  │          │              │部或一部不能沒│
│  │        │  │          │              │收時，追徵其價│
│  │        │  │          │              │額或以其財產抵│
│  │        │  │          │              │償之          │
│  │        │  │          │              │              │
├─┼────┼─┼─────┼───────┼───────┤
│29│98年4 月│馮│陳筠以  │1.陳筠98年6 │陳筠販賣第一│
│  │22日18時│秋│0000000000│  月1日警詢筆 │級毒品，累犯，│
│  │許、臺南│義│與馮秋義  │  (南縣麻警偵 │處有期徒刑拾伍│
│  │縣麻豆鎮│  │00-0000000│  第0000000000│年陸月。販毒所│
│  │旺旺自助│  │通聯，以  │  )第36頁     │得新臺幣伍佰元│
│  │餐前    │  │500元之價 │              │沒收，如全部或│
│  │        │  │格，販售海│2.馮秋義98年5 │一部不能沒收時│
│  │        │  │洛因1小包 │  月25日訊問筆│，以其財產抵償│
│  │        │  │          │  錄具結(98偵 │之。未扣案之  │
│  │        │  │          │  7161)第113  │0000000000門號│
│  │        │  │          │  頁          │手機壹支(含SIM│
│  │        │  │          │3.通訊監察譯文│卡)沒收，如全 │
│  │        │  │          │  (警卷第54頁)│部或一部不能沒│
│  │        │  │          │              │收時，追徵其價│
│  │        │  │          │              │額或以其財產抵│
│  │        │  │          │              │償之          │
│  │        │  │          │              │              │
│  │        │  │          │              │              │
├─┼────┼─┼─────┼───────┼───────┤
│30│98年4 月│馮│陳筠以  │1.陳筠98年6 │陳筠販賣第一│
│  │24日15時│秋│0000000000│  月1日警詢筆 │級毒品，累犯，│
│  │許、臺南│義│與馮秋義  │  (南縣麻警偵 │處有期徒刑拾伍│
│  │縣麻豆鎮│  │00-0000000│  第0000000000│年陸月。販毒所│
│  │麻豆國中│  │通聯，以  │  )第36-37頁  │得新臺幣貳仟元│
│  │旁7-11便│  │2000元之價│2.馮秋義98年5 │沒收，如全部或│
│  │利超商前│  │格，販售海│  月25日訊問筆│一部不能沒收時│
│  │        │  │洛因2小包 │  錄具結(98偵 │，以其財產抵償│
│  │        │  │          │  7161)第113  │之。未扣案之  │
│  │        │  │          │  頁          │0000000000門號│
│  │        │  │          │3.通訊監察譯文│手機壹支(含SIM│
│  │        │  │          │  (警卷第54頁)│卡)沒收，如全 │
│  │        │  │          │              │部或一部不能沒│
│  │        │  │          │              │收時，追徵其價│
│  │        │  │          │              │額或以其財產抵│
│  │        │  │          │              │償之          │
│  │        │  │          │              │              │
│  │        │  │          │              │              │
│  │        │  │          │              │              │
├─┼────┼─┼─────┼───────┼───────┤
│31│98年4 月│馮│陳筠以  │1.陳筠98年6 │陳筠販賣第一│
│  │27日18時│秋│0000000000│  月1日警詢筆 │級毒品，累犯，│
│  │許、臺南│義│與馮秋義  │  (南縣麻警偵 │處有期徒刑拾伍│
│  │縣官田鄉│  │00-0000000│  第0000000000│年陸月。販毒所│
│  │渡仔頭公│  │通聯，以  │  )第37頁(    │得新臺幣壹仟元│
│  │路邊芒果│  │1000元之價│2.馮秋義98年5 │沒收，如全部或│
│  │市場    │  │格，販售海│  月25日訊問筆│一部不能沒收時│
│  │        │  │洛因1小包 │  錄具結(98偵 │，以其財產抵償│
│  │        │  │          │  7161)第113  │之。未扣案之  │
│  │        │  │          │  頁          │0000000000門號│
│  │        │  │          │3.通訊監察譯文│手機壹支(含SIM│
│  │        │  │          │  (警卷第53頁)│卡)沒收，如全 │
│  │        │  │          │              │部或一部不能沒│
│  │        │  │          │              │收時，追徵其價│
│  │        │  │          │              │額或以其財產抵│
│  │        │  │          │              │償之          │
│  │        │  │          │              │              │
├─┼────┼─┼─────┼───────┼───────┤
│32│98年4 月│郭│陳筠以  │1.陳筠98年6 │陳筠共同販賣│
│  │15日12時│仲│0000000000│  月1日警詢筆 │第一級毒品，累│
│  │許、臺南│軒│與郭仲軒  │  (南縣麻警偵 │犯，處有期徒刑│
│  │縣麻豆鎮│  │0000000000│  第0000000000│拾伍年陸月。販│
│  │麻豆國中│  │通聯，以  │  )第28頁     │毒所得新臺幣壹│
│  │後面公園│  │1000元之價│2.郭仲軒98年6 │仟元應與梁雪女│
│  │        │  │格，販售海│  月3日訊問筆 │連帶沒收，如全│
│  │        │  │洛因1小包 │  錄具結(98偵7│部或一部不能沒│
│  │        │  │（由梁雪女│  161)第179頁 │收時，以其與梁│
│  │        │  │負責到場交│3.通訊監察譯文│雪女之財產連帶│
│  │        │  │易）      │  (警卷第44頁)│抵償之。未扣案│
│  │        │  │          │              │之0000000000門│
│  │        │  │          │              │號手機壹支(含 │
│  │        │  │          │              │SIM 卡)沒收， │
│  │        │  │          │              │如全部或一部不│
│  │        │  │          │              │能沒收時，追徵│
│  │        │  │          │              │其價額或以其財│
│  │        │  │          │              │產抵償之      │
│  │        │  │          │              │              │
├─┼────┼─┼─────┼───────┼───────┤
│33│98年4 月│郭│陳筠以  │1.陳筠98年6 │陳筠販賣第一│
│  │26日17時│仲│0000000000│  月1日警詢筆 │級毒品，累犯，│
│  │許、臺南│軒│與郭仲軒  │  (南縣麻警偵 │處有期徒刑拾伍│
│  │縣西港鄉│  │0000000000│  第0000000000│年陸月。販毒所│
│  │中華電信│  │通聯，以  │  )第28-29頁  │得新臺幣壹仟元│
│  │前      │  │1000元之價│2.郭仲軒98年6 │沒收，如全部或│
│  │        │  │格，販售海│  月3日訊問筆 │一部不能沒收時│
│  │        │  │洛因1小包 │  錄具結(98偵7│，以其財產抵償│
│  │        │  │          │  161)第179頁 │之。未扣案之  │
│  │        │  │          │3.通訊監察譯文│0000000000門號│
│  │        │  │          │  (警卷第44頁)│手機壹支(含SIM│
│  │        │  │          │              │卡)沒收，如全 │
│  │        │  │          │              │部或一部不能沒│
│  │        │  │          │              │收時，追徵其價│
│  │        │  │          │              │額或以其財產抵│
│  │        │  │          │              │償之          │
│  │        │  │          │              │              │
│  │        │  │          │              │              │
├─┼────┼─┼─────┼───────┼───────┤
│34│97年10  │黃│陳筠以  │1.陳筠98年6 │陳筠販賣第一│
│  │月20日21│榮│0000000000│  月1日警詢筆 │級毒品，累犯，│
│  │時許、臺│銘│與黃榮銘  │  (南縣麻警偵 │處有期徒刑捌年│
│  │南縣佳里│  │0000000000│  第0000000000│。販毒所得新臺│
│  │鎮佳里興│  │通聯，以  │  )第30頁     │幣參仟元沒收，│
│  │國小對面│  │3000元之價│2.黃榮銘98年6 │如全部或一部不│
│  │超商前  │  │格，販售海│  月17日訊問筆│能沒收時，以其│
│  │        │  │洛因1小包 │  錄具結(98偵 │財產抵償之。未│
│  │        │  │          │  7161)第201頁│扣案之        │
│  │        │  │          │3.通訊監察譯文│0000000000門號│
│  │        │  │          │  (警卷第46頁)│手機壹支(含SIM│
│  │        │  │          │              │卡)沒收，如全 │
│  │        │  │          │              │部或一部不能沒│
│  │        │  │          │              │收時，追徵其價│
│  │        │  │          │              │額或以其財產抵│
│  │        │  │          │              │償之          │
│  │        │  │          │              │              │
│  │        │  │          │              │              │
├─┼────┼─┼─────┼───────┼───────┤
│35│97年12  │黃│陳筠以  │1.陳筠98年6 │陳筠共同販賣│
│  │月26日22│榮│0000000000│  月1日警詢筆 │第一級毒品，累│
│  │時許、臺│銘│與黃榮銘  │  (南縣麻警偵 │犯，處有期徒刑│
│  │南縣七股│  │0000000000│  第0000000000│拾伍年陸月。販│
│  │鄉樹林村│  │通聯，以  │  )第30頁     │毒所得新臺幣肆│
│  │37 之65 │  │4000元之價│2.黃榮銘98年6 │仟元與陳雅婷連│
│  │號前    │  │格，販售海│  月17日訊問筆│帶沒收，如全部│
│  │        │  │洛因1小包 │  錄具結(98偵 │或一部不能沒收│
│  │        │  │(陳雅婷一 │  7161)第201  │時，以其與陳雅│
│  │        │  │起送到樹林│  頁          │婷之財產連帶抵│
│  │        │  │村住處)   │3.通訊監察譯文│償之。        │
│  │        │  │          │  (警卷第47頁)│未扣案之      │
│  │        │  │          │              │0000000000門號│
│  │        │  │          │              │手機壹支(含SIM│
│  │        │  │          │              │卡)沒收，如全 │
│  │        │  │          │              │部或一部不能沒│
│  │        │  │          │              │收時，追徵其價│
│  │        │  │          │              │額或以其財產抵│
│  │        │  │          │              │償之          │
│  │        │  │          │              │              │
│  │        │  │          │              │              │
├─┼────┼─┼─────┼───────┼───────┤
│36│97年12  │黃│陳筠以  │1.陳筠98年6 │陳筠販賣第一│
│  │月30日18│榮│0000000000│  月1日警詢筆 │級毒品，累犯，│
│  │時許、臺│銘│與黃榮銘  │  (南縣麻警偵 │處有期徒刑拾伍│
│  │南縣七股│  │0000000000│  第0000000000│年陸月。販毒所│
│  │鄉樹林村│  │通聯，以  │  )第30-31頁( │得新臺幣參仟元│
│  │寶貝熊超│  │3000元之價│2.黃榮銘98年6 │沒收，如全部或│
│  │商前    │  │格，販售海│  月17日訊問筆│一部不能沒收時│
│  │        │  │洛因1小包 │  錄具結(98偵 │，以其財產抵償│
│  │        │  │          │  7161)第201  │之。未扣案之  │
│  │        │  │          │  頁          │0000000000門號│
│  │        │  │          │3.通訊監察譯文│手機壹支(含SIM│
│  │        │  │          │  (警卷第46頁)│卡)沒收，如全 │
│  │        │  │          │              │部或一部不能沒│
│  │        │  │          │              │收時，追徵其價│
│  │        │  │          │              │額或以其財產抵│
│  │        │  │          │              │償之          │
│  │        │  │          │              │              │
│  │        │  │          │              │              │
├─┼────┼─┼─────┼───────┼───────┤
│37│98年4 月│邱│陳筠以  │1.陳筠98年6 │陳筠販賣第一│
│  │19日21時│丙│0000000000│  月1日警詢筆 │級毒品，累犯，│
│  │許、臺南│志│與邱丙志  │  (南縣麻警偵 │處有期徒刑拾伍│
│  │縣佳里鎮│  │0000000000│  第0000000000│年陸月。販毒所│
│  │子龍廟前│  │通聯，以  │  )第39頁     │得新臺幣壹仟元│
│  │        │  │1000元之價│2.邱丙志98年6 │沒收，如全部或│
│  │        │  │格，販售海│  月19日訊問筆│一部不能沒收時│
│  │        │  │洛因2小包 │  錄具結(98偵7│，以其財產抵償│
│  │        │  │          │  161)第218頁 │之。未扣案之  │
│  │        │  │          │3.通訊監察譯文│0000000000門號│
│  │        │  │          │  (警卷第60頁)│手機壹支(含SIM│
│  │        │  │          │              │卡)沒收，如全 │
│  │        │  │          │              │部或一部不能沒│
│  │        │  │          │              │收時，追徵其價│
│  │        │  │          │              │額或以其財產抵│
│  │        │  │          │              │償之          │
│  │        │  │          │              │              │
│  │        │  │          │              │              │
│  │        │  │          │              │              │
├─┼────┼─┼─────┼───────┼───────┤
│38│98年4 月│周│陳筠以  │1.陳筠98年6 │陳筠共同販賣│
│  │24日16時│勝│0000000000│  月1日警詢筆 │第一級毒品，累│
│  │許、臺南│文│與周勝文  │  (南縣麻警偵 │犯，處有期徒刑│
│  │縣將軍鄉│  │0000000000│  第0000000000│拾伍年陸月。販│
│  │宏偉安養│  │通聯，以  │  )第40頁     │毒所得新臺幣壹│
│  │院門口  │  │1000元之價│2.周勝文98年7 │仟元應與邱丙志│
│  │        │  │格，販售海│  月2日訊問筆 │連帶沒收，如全│
│  │        │  │洛因2小包 │  錄具結(98偵 │部或一部不能沒│
│  │        │  │（由邱丙志│  7161)第232頁│收時，以其與邱│
│  │        │  │代陳筠到│3.通訊監察譯文│丙志之財產連帶│
│  │        │  │場交易）  │  (警卷第61頁)│抵償之。未扣案│
│  │        │  │          │              │之0000000000門│
│  │        │  │          │              │號手機壹支(含 │
│  │        │  │          │              │SIM 卡)沒收， │
│  │        │  │          │              │如全部或一部不│
│  │        │  │          │              │能沒收時，追徵│
│  │        │  │          │              │其價額或以其財│
│  │        │  │          │              │產抵償之      │
│  │        │  │          │              │              │
│  │        │  │          │              │              │
├─┼────┼─┼─────┼───────┼───────┤
│39│98年4 月│黃│陳筠以  │1.陳筠98年6 │陳筠販賣第一│
│  │19日22時│進│0000000000│  月1日警詢筆 │級毒品，累犯，│
│  │許、臺南│財│與黃進財  │  (南縣麻警偵 │處有期徒刑拾伍│
│  │縣七股鄉│  │0000000000│  第0000000000│年陸月。販毒所│
│  │竹港村德│  │通聯，以  │  )第33頁     │得新臺幣壹仟柒│
│  │安宮前  │  │1700元之價│2.黃進財98年7 │佰元沒收，如全│
│  │        │  │格，販售海│  月10日訊問筆│部或一部不能沒│
│  │        │  │洛因2小包 │  錄具結(98偵7│收時，以其財產│
│  │        │  │          │  161)第252頁 │抵償之。      │
│  │        │  │          │3.通訊監察譯文│未扣案之      │
│  │        │  │          │  (警卷第51頁)│0000000000門號│
│  │        │  │          │              │手機壹支(含SIM│
│  │        │  │          │              │卡)沒收，如全 │
│  │        │  │          │              │部或一部不能沒│
│  │        │  │          │              │收時，追徵其價│
│  │        │  │          │              │額或以其財產抵│
│  │        │  │          │              │償之          │
│  │        │  │          │              │              │
│  │        │  │          │              │              │
├─┼────┼─┼─────┼───────┼───────┤
│40│98年4 月│黃│陳筠以  │1.黃進財98年7 │陳筠販賣第一│
│  │21日16時│進│0000000000│  月10日訊問筆│級毒品，累犯，│
│  │許、臺南│財│與黃進財  │  錄具結(98偵7│處有期徒刑拾伍│
│  │縣西港鄉│  │0000000000│  161)第253頁 │年陸月。販毒所│
│  │中華電信│  │通聯，以  │2.通訊監察譯文│得新臺幣壹仟元│
│  │前      │  │1000元之價│  (偵卷7161第 │沒收，如全部或│
│  │        │  │格，販售海│  248頁)      │一部不能沒收時│
│  │        │  │洛因1小包 │              │，以其財產抵償│
│  │        │  │          │              │之。未扣案之  │
│  │        │  │          │              │0000000000門號│
│  │        │  │          │              │手機壹支(含SIM│
│  │        │  │          │              │卡)沒收，如全 │
│  │        │  │          │              │部或一部不能沒│ .
│  │        │  │          │              │收時，追徵其價│
│  │        │  │          │              │額或以其財產抵│
│  │        │  │          │              │償之。        │
├─┼────┼─┼─────┼───────┼───────┤
│41│98年4 月│黃│陳筠以  │1.陳筠98年6 │陳筠販賣第一│
│  │24日0時 │進│0000000000│  月1日警詢筆 │級毒品，累犯，│
│  │許、臺南│財│與黃進財  │  (南縣麻警偵 │處有期徒刑拾伍│
│  │縣七股鄉│  │0000000000│  第0000000000│年陸月。販毒所│
│  │竹港村德│  │通聯，以  │  )第33頁     │得新臺幣壹仟捌│
│  │安宮前  │  │1850元之價│2.黃進財98年7 │佰伍拾元沒收，│
│  │        │  │格，販售海│  月10日訊問筆│如全部或一部不│
│  │        │  │洛因2小包 │  錄具結(98偵7│能沒收時，以其│
│  │        │  │          │  161)第253頁 │財產抵償之。未│
│  │        │  │          │3.通訊監察譯文│扣案之        │
│  │        │  │          │  (警卷第51頁)│0000000000門號│
│  │        │  │          │              │手機壹支(含SIM│
│  │        │  │          │              │卡)沒收，如全 │
│  │        │  │          │              │部或一部不能沒│
│  │        │  │          │              │收時，追徵其價│
│  │        │  │          │              │額或以其財產抵│
│  │        │  │          │              │償之。        │
├─┼────┼─┼─────┼───────┼───────┤
│42│98年4 月│黃│陳筠以  │1.陳筠98年6 │陳筠販賣第一│
│  │28日13時│進│0000000000│  月1日警詢筆 │級毒品，累犯，│
│  │許、臺南│財│與黃進財  │  (南縣麻警偵 │處有期徒刑拾伍│
│  │縣麻豆鎮│  │0000000000│  第0000000000│年陸月。販毒所│
│  │黎明中學│  │通聯，以  │  )第34頁     │得新臺幣壹仟元│
│  │附近    │  │1000元之價│2.黃進財98年7 │沒收，如全部或│
│  │        │  │格，販售海│  月10日訊問筆│一部不能沒收時│
│  │        │  │洛因1小包 │  錄具結(98偵7│，以其財產抵償│
│  │        │  │          │  161)第253頁 │之。未扣案之  │
│  │        │  │          │3.通訊監察譯文│0000000000門號│
│  │        │  │          │  (警卷第51頁)│手機壹支(含SIM│
│  │        │  │          │              │卡)沒收，如全 │
│  │        │  │          │              │部或一部不能沒│
│  │        │  │          │              │收時，追徵其價│
│  │        │  │          │              │額或以其財產抵│
│  │        │  │          │              │償之。如附表二│
│  │        │  │          │              │編號1 所示之物│
│  │        │  │          │              │沒收銷燬之。如│
│  │        │  │          │              │附表二編號2、3│
│  │        │  │          │              │所示之物沒收。│
│  │        │  │          │              │              │
│  │        │  │          │              │              │
│  │        │  │          │              │              │
├─┼────┼─┼─────┼───────┼───────┤
│43│98年4 月│李│陳筠以  │1.陳筠98年6 │陳筠販賣第二│
│  │27日16時│中│0000000000│  月1日警詢筆 │級毒品，累犯，│
│  │許、臺南│立│與李中立  │  (南縣麻警偵 │處有期徒刑肆年│
│  │縣麻豆鎮│  │0000000000│  第0000000000│販賣毒品所得新│
│  │埤頭里的│  │通聯，以  │  )第40頁     │台幣壹仟伍佰元│
│  │7-11便利│  │1500元之價│2.李中立98年7 │沒收，如全部或│
│  │超商前  │  │格，販售安│  月15日訊問  │一部不能沒收時│
│  │        │  │非他命1小 │  筆錄具結(98 │，以其財產抵償│
│  │        │  │包        │  偵7161)第265│之。未扣案之  │
│  │        │  │          │  頁          │0000000000門號│
│  │        │  │          │3.通訊監察譯文│手機壹支(含SIM│
│  │        │  │          │  (警卷第62頁)│卡)沒收，如全 │
│  │        │  │          │              │部或一部不能沒│
│  │        │  │          │              │收時，追徵其價│
│  │        │  │          │              │額或以其財產抵│
│  │        │  │          │              │償之。如附表二│
│  │        │  │          │              │編號3所示之物 │
│  │        │  │          │              │沒收。        │
│  │        │  │          │              │              │
│  │        │  │          │              │              │
└─┴────┴─┴─────┴───────┴───────┘
原確定判決附表二：
┌──┬──────────┬──────┬───────┐
│編號│            品   名 │    數 量   │    備 註     │
├──┼──────────┼──────┼───────┤                                                                                │        │              │依據）│
│ 1  │海洛因（共10包）    │淨重2.32公克│法務部調查局98│
│    │                    │            │年6月25日調科 │
│    │                    │            │壹字第09823018│
│    │                    │            │450號濫用藥物 │
│    │                    │            │實驗室鑑定書  │
├──┼──────────┼──────┼───────┤
│ 2  │裝海洛因之包裝袋    │    10包    │包裝編號1所示 │
│    │                    │            │海洛因之包裝袋│
├──┼──────────┼──────┼───────┤
│ 3  │包裝袋（內含夾鏈袋63│    1包     │              │
│    │個）                │            │              │
└──┴──────────┴──────┴───────┘

司法院資訊處製作；財團法人民間司法改革基金會備份。
